【裁判字號】    94,訴,60
【裁判日期】    950303
【裁判案由】    違反毒品危害防制條例等
【裁判全文】
臺灣新竹地方法院刑事判決                94年度訴字第60號
    公  訴  人  臺灣新竹地方法院檢察署檢察官
    被      告  宙○○
                          6號.
                          號
                        （現因另案在臺灣新竹監獄執行中）
    指定辯護人  本院公設辯護人子○○
    被      告  Ｓ○○
                          號
    被      告  Ｇ○○
                          段8.
                      （現因另案在臺灣新竹看守所羈押中）
上列被告等竊盜等案件，經檢察官提起公訴（92年度偵字第1666
、1667、5620號），本院判決如下：
    主  文
宙○○連續轉讓第二級毒品，累犯，處有期徒刑拾月；又以犯竊
盜罪為常業，累犯，處有期徒刑肆年，應於刑之執行前令入勞動
場所強制工作年，扣案如附表四編號4、6所示之物，均沒收。
應執行有期徒刑肆年捌月，並應於刑之執行前令入勞動場所強制
工作年，扣案如附表四編號4、6所示之物，均沒收。Ｓ○○幫
助意圖為自己不法之所有，以恐嚇使人將本人之物交付，累犯，
處有期徒刑陸月，如易科罰金，以佰元折算壹日。扣案如附表
四編號1所示之物，沒收。
Ｇ○○無罪。
    事  實
一、(1)宙○○前於民國85年間，因違反麻醉藥品管理條例案件，
    經本院於86年2月11日以85年度易字第3418號判處有期徒刑4
    月、諭知易科罰金折算標準確定；另於86年間，因違反麻醉
    藥品管理條例案件，經本院於86年9月18日以86年度易字第
    1171號判處有期徒刑7月確定，並於87年6月1日縮刑期滿執
    行完畢。(2)Ｓ○○於90年間，因詐欺案件，經臺灣高等法院
    台中分院於90年2月27日以90年度上易字第120號判處有期徒
    刑6月、諭知易科罰金折算標準確定，並於90年11月30日執
    行完畢。
二、緣宙○○與Ｇ○○為認識已久之鄰居，Ｇ○○於91年4月26
    日因觀察勒戒執行完畢而出所，嗣於91年10月間在友人家中
    巧遇宙○○，得知宙○○有買受第二級毒品安非他命管道，
    遂打電話向宙○○洽詢，宙○○竟基於轉讓第二級毒品之概
    括犯意，應允幫Ｇ○○調取安非他命，先後由Ｇ○○在新竹
    縣竹北市○○路路邊交付新臺幣（下同）1千元予宙○○，
    宙○○逾3、4小時後，再相約在新竹縣竹北市○○路路邊，
    未賺取差價轉讓第二級毒品安非他命2或3包予Ｇ○○施用（
    Ｇ○○施用毒品部分，另經檢察官為不起訴處分），共2 、
    3次。
三、Ｓ○○預見不詳人士收購帳戶之目的，是為以該帳戶為恐嚇
    取財等財產犯罪之工具及掩飾自己犯罪所得，竟意圖為自己
    不法所有，基於幫助他人犯恐嚇取財罪之不確定故意，於91
    年12月20日在台中市○○街55號，以每個帳戶（含存摺、提
    款卡、印章）為新臺幣（下同）3千5百元之價格，同時將附
    表一所示之3個帳戶出售予ａ○○，再透過年籍不詳之張先
    生轉賣予宙○○，供作宙○○向附表三編號13、15、18、19
    、20、29、30、31、32、33、42所示之被害人Ｉ○○等人，
    匯入遭恐嚇之金額所用。
四、宙○○因無正當工作收入致無錢可供花用，竟基於以竊盜為
    常業之犯意及意圖為自己不法所有之概括恐嚇取財犯意，自
    91年11月間起在跳蚤市場雜誌上向有幫助犯罪意思不詳姓名
    人士，以每本5千元至1萬元不等代價，購得附表二所示之Ｓ
    ○○、甲○○（本院另行審結）、陳梓傑、劉佳奇、賴世強
    、梁垣昇、王文發所有之帳戶（含存摺及及提款卡）。並為
    下列行為：
（一）宙○○自附表三所示之91年11月20日上午8時前某時起至
      92年3月24日上午8時前某時止，先後於附表三編號1至48
      所示之竊車時間、竊車地點，攜帶客觀上足以對人之生命
      、身體安全構成威脅而可供兇器使用之T型扳手、十字型
      螺絲起子（未據扣案）各1支，竊取各編號所示被害人丁○○等人所有、管有之車輛（車號詳各編號所示），得手
      後，將車駛往距行竊地點約3至5公里處之路邊棄置，並找
      尋車內留存之車主聯絡電話。
（二）宙○○旋即於附表三編號1至48所示之恐嚇取財時間，連
      續以0000000000、0000000000號號行動電話號碼，撥打在
      車內尋獲之車主聯絡電話，向如附表三各編號所示之被害
      人等恐嚇稱：若欲取回車輛，需匯款至所指定之附表二所
      示帳戶內，如不匯款，則將車輛解體、破壞後丟棄，讓其
      等永遠找不到車輛等語，致使附表三編號1、3至13、15、
      18至23、26至27、29至36、40、42、43、45、47所示之被
      害人丁○○等人心生畏懼，而如數將附表三各編號「匯款
      金額、帳戶名稱及帳號」所示之金額匯入該帳戶內，宙○○在桃園縣及新竹縣、市各地之自動櫃員機確認被害人丁○○等人匯款後，即通知該被害人前往棄置地點取回車輛
      ，共計得款77萬1千元，並恃該所得維生而花用殆盡。另
      因附表三編號2、14、16、17、24、25、28、37至39、41
      、44、46、48所示被害人戊○○等人或拒絕付款、或尚未
      談妥金額而未匯款，致宙○○未得逞。
五、嗣為警92年3月24日下午3時許，在宙○○位在新竹縣竹北市
    ○○○街306六巷26弄36號住處內，查扣附表四編號1至4所
    示之物及海洛因1包（毛重0.5公克，涉犯持有毒品罪部分，
    業經台灣高等法院另案審理），循線於同日下午4時許，在
    宙○○位在新竹縣竹北市○○路31號居所，查扣附表四編號
    5所示之物及海洛因1包（毛重0.5公克，涉犯持有毒品罪部
    分，業經台灣高等法院另案審理），另在宙○○所駕駛之車
    號CF-5895號之自小客車內，查扣附表四編號6至16所示之物
    。
六、案經新竹市警察局、桃園縣警察局移送臺灣新竹地方法院檢
    察署檢察官偵查起訴。
    理  由
甲、程序部分
    本件起訴書原記載：被告宙○○係犯刑法第322條之常業竊
    盜罪嫌、同法第346條第1項及第3項之恐嚇取財既遂罪嫌、
    恐嚇取財未遂罪嫌及毒品危害防制條例第4條第2項之販賣第
    二級毒品罪嫌；被告Ｇ○○係犯刑法第321條第1項、第3項
    之攜帶兇器竊盜罪嫌、同法第346條第1項之恐嚇取財罪嫌；
    被告Ｓ○○犯刑法第322條常業竊盜、同法第346條第1項及
    第3項之恐嚇取財既遂、恐嚇取財未遂罪之幫助犯罪嫌。嗣
    經公訴檢察官到庭更正為：被告宙○○係犯刑法第322條之
    常業竊盜罪嫌、同法第346條第1項及第3項之恐嚇取財既遂
    罪嫌、恐嚇取財未遂罪嫌及毒品危害防制條例第4條第2項之
    販賣第二級毒品罪嫌；被告Ｇ○○係犯刑法第321條第1項第
    3款之攜帶兇器竊盜罪嫌；被告Ｓ○○犯刑法第346條第1項
    及同法30條之恐嚇取財既遂罪之幫助犯罪嫌，先予敘明。
乙、實體部分
壹、被告宙○○部分
一、證據
（一）關於事實二之毒品部分
    １、訊據被告宙○○就其於事實二所載時地連續2、3次未賺
        取差價轉讓第二級毒品安非他命予Ｇ○○之事實，業經
        被告宙○○於本院審理中供承不諱（見本院95年2月6日
        審判筆錄第100頁），核與被告Ｇ○○以證人身分在本
        院接受檢辯雙方交互詰問中證述相符（見同上審判筆錄
        第8至20頁），再經被告宙○○於本院審理中明確陳稱
        證人Ｇ○○於本院交互詰問之證述屬實在卷可查（見同
        上審判筆錄第20頁），是認證人Ｇ○○於本院交互詰問
        證述，堪足採信。
    ２、雖公訴人認證人Ｇ○○於警詢、偵訊中所述：被告宙○○販賣安非他命等語較足採信，惟查：
        (1)被告Ｇ○○就毒品安非他命部分，其於92年3月25日
          警訊供稱：「我毒品向宙○○以每1小包新臺幣1千元
          代價購買」、「我於89年起就開始有向宙○○購買安
          非他命，買過次數太多，大約有上百次」等語（92偵
          1666：11頁背面）。旋即於同日第1次偵訊中即改稱
          ：「（問：你使用之安非他命如何取得？）是宙○○
          給我的，不用錢的。他每次去拿海洛因就會給我」等
          語（92偵1666：30頁）。而被告宙○○於92年3月25
          日第1次偵訊中已否認販賣第二級毒品安非他命犯行
          ，供稱：沒有販賣，只有給Ｇ○○安非他命很多次等
          語，可見被告Ｇ○○與被告宙○○於警詢、第1次偵
          訊中供述，互核已不相符。
        (2)嗣被告Ｇ○○於92年4月22日上午9時26分第2次偵訊
          中稱：92年3月25日警詢中遭刑求一節，經偵查檢察
          官於同日將被告Ｇ○○發交新竹市警察局刑警隊第六
          組巡官吳信發查明被告Ｇ○○於92年3月25日警詢中
          有無遭刑求，被告Ｇ○○則於同日上午10時50分許在
          刑警隊製作警詢筆錄，訊畢，隨即於同日上午11時50
          分許製作第3次偵訊筆錄，被告Ｇ○○均改稱：警詢
          中均無遭受刑求等語在卷（92偵1667（卷二）：119
          至124頁）。旋即於同日中午12時2分，被告Ｇ○○製
          作第3次偵訊筆錄，改稱：「（問：自何時起向陳文
          成購買毒品海洛因、安非他命？）我只有向他購買安
          非他命，最早去年十月間買，最後一次是查獲前兩、
          三星期買，大部分是在我家東興路附近，因為他也住
          在那裡，我不記得向他買多少次，我大約一星期買兩
          次，一次買一包，一包可以用三天左右，一包兩千元
          。我一天用兩次」、「（問：陳男毒品來源？）不知
          道」等語（92偵1667（卷二）：125頁）。
        (3)縱上所述，可見被告Ｇ○○於警詢、偵訊前後所述不
          一致，且與被告宙○○所述亦不符，公訴人僅採酌被
          告Ｇ○○於警詢、偵訊中所述：被告宙○○販賣安非
          他命之語，作為被告宙○○不利之證據，委無足採。
（二）關於事實四之常業竊盜、恐嚇取財部分
      訊據被告宙○○對於事實四所載之事實，於本院準備程序
      、審理程序中坦承不諱，並有下列證據可資佐證：
    １、告訴人午○○、乙○○、Ｒ○○、Ｚ○○、Ｗ○○、玄
        ○○、Ｂ○○、辛○○、申○○、丙○○、Ｕ○○、庚○○、Ｙ○○、Ｔ○○、癸○○、亥○○、Ｍ○○、Ｏ
        ○○、Ｆ○○、壬○○、巳○○、丁○○、戊○○、丑
        ○○、辰○○、Ｈ○○、天○○、卯○○、Ｉ○○、寅
        ○○、Ｖ○○、彭佳垚、Ｑ○○、Ｊ○○、黃○○、宇
        ○○、Ｌ○○、Ｘ○○、己○○、酉○○、Ｄ○○、Ｎ
        ○○、Ｐ○○、地○○、未○、戌○○、Ｋ○○、Ｅ○○於警詢中指訴遭竊及遭恐嚇而匯款或未匯款等情節在
        卷綦詳（92偵1667（卷一）：29、33、37至38、45、48
        、50、52至53、56、57、62、66、71、74、78、81、83
        、87、90、93、194、194頁，92偵1667（卷二）：37、
        40、42、47、50至51、53、56、58、60、62、64、66至
        67、71、74、76、80、82、85、87、89、92、96、98頁
        ，92偵5620：24至26、28、30、33頁）。
    ２、並有2G-9433號車籍作業系統─查詢認可資料1紙、台中
        商業銀行入戶電匯通知單1紙、贓證物品認領保管收據1
        紙（92偵1667（卷一）：30至32頁）；B4-5996號自用
        小客貨車車輛竊盜、車牌失竊資料個別查詢報表─查詢
        車輛認可資料1紙、桃園縣警察局車輛尋獲證明單1紙、
        估價單1紙（92偵1667（卷一）：34至36頁）；5L-7600
        號自用小客貨車車輛竊盜、車牌失竊資料個別查詢報表
        ─查詢車輛認可資料1紙、新竹縣警察局車輛尋獲證明
        單2紙、富邦銀行自動櫃員機交易紀錄單1紙、中國國際
        商業銀行頭份分行客戶當日交易明細查詢表1紙、贓證
        物品認領保管收據1紙、5L-7600號自用小客貨車車籍作
        業系統─查詢認可資料1紙（92偵1667（卷一）：38至4
        4頁）；新竹市警察局車輛尋獲證明單2紙（92偵1667（
        卷一）：46至47頁，就V9-4173號自用小客貨車）；新
        竹市警察局車輛尋獲證明單1紙（92偵1667（卷一）：
        49頁，就Q5-333號自用大貨車）；）新竹國際商銀自動
        櫃員機交易明細表1紙、免用統一發票收據、贓證物品
        認領保管收據1紙（92偵1667（卷二）：51至51-1頁，
        就W3-5809號自用小客貨車）；V8-6093號自用小客貨車
        車輛竊盜、車牌失竊資料個別查詢報表─查詢車輛認可
        資料1紙、第一銀行自動付款機交易明細表1紙（92偵16
        67（卷一）：54至55頁）；桃園縣警察局車輛協尋證明
        單1紙、匯款委託書1紙、來福汽車修配場估價單1紙、
        贓證物品認領保管收據1紙（92偵1667（卷一）：58至6
        1頁，就3U-6658號自用小貨車）；新竹國際商業銀行匯
        款副通知書1紙、裕益汽車股份有限公司中壢廠電子計
        算機統一發票1紙、桃園縣警察局車輛尋獲證明單1紙（
        92偵1667（卷一）：63至65頁）；廣錡汽車估價單2紙
        、郵政跨行匯款申請書1紙、新竹縣警察局車輛協尋證
        明單1紙（92偵1667（卷一）：67至70頁，就5L-9946號
        自用小客車）；臺灣省公路警察大隊車輛尋獲證明單1
        紙、郵政跨行匯款申請書1紙（92偵1667（卷一）：72
        至73頁，就V4-2085號自用小客車）；國道公路警察局
        臺灣省公路警察大隊車輛尋獲證明單1紙、郵政跨行匯
        款申請書1紙、毅興汽車修理廠工作單1紙（92偵1667（
        卷一）：75至77頁，就9P-6792號自用小客車）；ZB-95
        53號自用小客貨車車輛竊盜、車牌失竊資料個別查詢報
        表─查詢車輛認可資料1紙、桃園縣警察局車輛尋獲證
        明單1紙（92偵1667（卷一）：79至80頁）；V8-5635號
        自用小客車車輛竊盜、車牌失竊資料個別查詢報表─查
        詢車輛認可資料1紙（92偵1667（卷一）：82頁）；K8-
        9615號自用小客貨車車輛竊盜、車牌失竊資料個別查詢
        報表─查詢車輛認可資料1紙、桃園縣警察局車輛尋獲
        證明單1紙、花蓮區中小企業銀行匯款回條1紙（92偵16
        67（卷一）：84至86頁）；存摺1紙、估價單2紙、兄弟
        汽車企業社帳單1紙及鼎實五金行出貨單1紙（92偵1667
        （卷一）：88至89頁，就MK-9728號自小貨車）；桃園
        縣警察局車輛尋獲證明單1紙、平鎮市農會匯款回條1紙
        （92偵1667（卷一）：91至92頁，就G9-1927號自用小
        貨車）；戶籍謄本1份、桃園縣警察局車輛尋獲證明單1
        紙、估價單1紙（92偵1667（卷一）：95至96頁，就Z8-
        0833號自用小貨車）；現場查獲照片3幀（92偵1667 （
        卷一）：104至10 5頁）；攝影翻拍照片4幀（92偵1667
        （卷一）：106至107頁）；桃園信用合作社跨行匯款回
        單1紙、壬○○身分證正反面影本各1紙（92偵1667 （
        卷一）：195至196頁，就9G-3215號自用小貨車）；臨
        時對帳單查詢1紙、桃園縣警察局車輛尋獲證明單1紙（
        92偵1667（卷一）：198至199頁，就5H-8737號自用小
        貨車）；和信電訊股份有限公司所出具之行動電話0000
        000000門號用戶之通聯紀錄1份（92偵1667（卷二）：2
        8至29頁）；LF-7618號自用小客貨車車輛竊盜、車牌失
        竊資料個別查詢報表─查詢車輛認可資料1紙及LF-7618
        號自用小客貨車行車執照影本1紙（92偵1667（卷二）
        ：38至39頁）；2G-6916號自小客車車輛竊盜、車牌失
        竊資料個別查詢報表─查詢車輛認可資料1紙（92偵166
        7（卷二）：41頁）；Z9-2077號自小貨車車輛竊盜、車
        牌失竊資料個別查詢報表─查詢車輛認可資料1紙、華
        南商業銀行匯款申請書1紙、第一商業銀行存款憑條1紙
        、估價單1紙（92偵1667（卷二）：43至46頁）；嘉義
        縣太保市農會匯款回條1紙、TR-485大貨車車輛竊盜、
        車牌失竊資料個別查詢報表─查詢車輛認可資料1紙（
        92偵1667（卷二）：48至49頁）；新竹縣警察局車輛尋
        獲證明單1紙（92偵1667（卷二）：52頁，就2C-2612號
        自小貨車部分）；9P-7323號自小客車車輛竊盜、車牌
        失竊資料個別查詢報表─查詢車輛認可資料1紙、桃園
        縣警察局車輛協尋證明單1紙（92偵1667（卷二）：54
        至55頁）；Z6-2496號自小客車車輛竊盜、車牌失竊資
        料個別查詢報表─查詢車輛認可資料1紙、桃園縣警察
        局車輛尋獲證明單1紙（92偵1667（卷二）：57至57-1
        頁）；H2-8162號自小客車車輛竊盜、車牌失竊資料個
        別查詢報表─查詢車輛認可資料1紙（92偵1667（卷二
        ）：59頁）；2V-956號自用大貨車車輛竊盜、車牌失竊
        資料個別查詢報表─查詢車輛認可資料1紙（92偵1667
        （卷二）：61頁）；L6-3009號自用小客車車輛竊盜、
        車牌失竊資料個別查詢報表─查詢車輛認可資料1紙（
        92偵1667（卷二）：63頁）；W2-5195號自用小客車車
        輛竊盜、車牌失竊資料個別查詢報表─查詢車輛認可資
        料1紙（92偵1667（卷二）：65頁）；8G-3782號自用小
        客車車輛竊盜、車牌失竊資料個別查詢報表─查詢車輛
        認可資料1紙、估價單1紙、匯款單1紙（92偵1667（卷
        二）：68至70頁）；7G-2165號自用小客車車輛竊盜、
        車牌失竊資料個別查詢報表─查詢車輛認可資料1紙、
        匯款單1紙（92偵1667（卷二）：72至73頁）；Z7- 784
        9號自用小客車車輛竊盜、車牌失竊資料個別查詢報表
        ─查詢車輛認可資料1紙（92偵1667（卷二）：75頁）
        ；FG- 4442號自用小客車車輛竊盜、車牌失竊資料個別
        查詢報表─查詢車輛認可資料1紙、大眾銀行自動櫃員
        機代金資中心收付報表1紙、估價單1紙（92偵1667（卷
        二）：77至79頁）；贓證物品認領保管收據1紙（92偵1
        667（卷二）：81頁）；臺北市政府警察局車輛尋獲證
        明單1紙、估價單1紙（92偵1667（卷二）：83至84頁，
        就Q5-4327號自小客車部分）；5F-1427號自用小客車車
        輛竊盜、車牌失竊資料個別查詢報表─查詢車輛認可資
        料1紙（92偵1667（卷二）：86頁）；桃園縣警察局車
        輛協尋證明單1紙（92偵1667（卷二）：88頁，就8G-16
        62號自小貨車部分）；TI -5060號自用小客車車輛竊盜
        、車牌失竊資料個別查詢報表─查詢車輛認可資料1紙
        、贓證物品認領保管收據1紙（92偵1667（卷二）：90
        至91頁）；V9-2773號自用小客車車輛竊盜、車牌失竊
        資料個別查詢報表─查詢車輛認可資料1紙、贓證物品
        認領保管收據1紙、新竹市警察局車輛尋獲通報單1紙（
        92偵1667：（卷二）9 3至95頁）；5H-2085號自用小客
        車車輛竊盜、車牌失竊資料個別查詢報表─查詢車輛認
        可資料1紙（92偵1667（卷二）：97頁）；3T-6398號自
        用小客車車籍作業系統─查詢認可資料1紙、贓證物品
        認領保管收據1紙（92偵1667（卷二）：99至100頁）；
        中國國際商業銀行彰化分行於92年4月10日所出具之（
        九二）彰營字第055號函1紙、梁垣昇開戶基本資料及交
        易明細1份（92偵1667（卷二）：127至159頁）；大眾
        銀行台中分行於92年4月10日所出具之（九二）眾中發
        字第55號函1紙、Ｓ○○基本開戶資料及交易明細表1份
        （92偵1667（卷二）：160至163頁）；台北銀行新竹分
        行於92年4月8日所出具之北銀新竹字第9260065900號函
        1紙、劉佳奇之開戶基本資料及其資金往來明細1份（92
        偵1667（卷二）：164至170頁）；聯邦商業銀行於92年
        4月7日所出具之（92）聯銀文字第0048號函1紙、（Ｓ
        ○○）帳號000000000000之開戶基本資料及開戶後所有
        交易資料1份（92偵1667（卷二）：171至174頁）；華
        南商業銀行大順分行於92年4月14日所出具之（92）華
        順字第920099號函1紙、王文發開戶資料及交易明細資
        料1份（92偵1667（卷二）：175至178頁）；中國信託
        商業銀行於92年4月3日所出具之中信銀（92）雙字第
        026號函1紙、陳梓傑相關資料及交易明細表1份（92偵
        1667（卷二）：179至187頁）；第一商業銀行頭份分行
        於92年4月9日所出具之（92）一頭字第89號函1紙、賴
        世強開戶基本資料及交易存提明細1份（92偵1667（卷
        二）：188至191頁）；5L-4348號自用小客貨車車輛竊
        盜、車牌失竊資料個別查詢報表─查詢車輛認可資料1
        紙（92偵5620：27頁）；V8-8085號自用小客貨車車輛
        竊盜、車牌失竊資料個別查詢報表─查詢車輛認可資料
        1紙（92偵5620：29頁）；Z7-6132號自用小客貨車車輛
        竊盜、車牌失竊資料個別查詢報表─查詢車輛認可資料
        1紙、彰化銀行匯款回條聯1紙（92偵5620：31至32頁）
        ；6U-23 59號自用小客貨車車輛竊盜詳細資料畫面1紙
        （92偵5620：35頁）；攝影翻拍之提款照片1幀（92偵
        5620：37頁）；大眾商業銀行交易查詢清單3紙（92偵
        5620：38至40頁）；遠傳電信股份有限公司所出具之通
        聯紀錄1份（92偵5620：41至47頁）等件附卷可稽。
    ３、復有附表四所示之物扣案可資佐證，是認被告宙○○上
        開自白內容應與事實相符。
（三）綜上所述，被告宙○○轉讓第二級毒品安非他命、常業竊
      盜、恐嚇取財等犯行，事證明確，均堪予認定，自應依法
      予以論罪科刑。
二、論罪科刑
（一）關於事實二之毒品部分
    １、被告行為後，毒品危害防制條例固於92年7月9日修正，
        並於93年1月9日施行，惟因第8條第2項之轉讓第二級毒
        品罪，並未修正，法定刑同為6月以上5年以下有期徒刑
        ，得併科新臺幣70萬元以下罰金，故無新舊法比較之適
        用。被告所為事實二所載行為，係犯毒品危害防制條例
        第8條第2項之轉讓第二級毒品罪。
    ２、公訴意旨認被告宙○○涉犯毒品危害防制條例第4條第2
        之項販賣第二級毒品罪嫌，此部分之犯行，無足認定（
        詳下述３），惟因起訴之基本犯罪事實同一，爰依法變
        更起訴法條。
    ３、雖檢察官認：被告宙○○意圖營利，且基於概括犯意，
        自91年10月間某日起至92年3月間某日止，每週二次，
        在新竹縣竹北市○○路附近，以每包1千元或2千元價格
        ，連續販賣第二級毒品安非他命多次予被告Ｇ○○施用
        ，因認被告宙○○涉犯毒品危害防制條例第4條第2之項
        販賣第二級毒品罪嫌，並提出被告Ｇ○○之毒品前科資
        料、被告Ｇ○○於警詢中、92年4月22日偵查中之供述
        及被告宙○○所供承使用過之門號0000000000，傳送到
        門號0000000000號之簡訊內容「胖子，這一陣子打給你
        都沒接電話，不要給別人知道，我這有兩公斤的糖果看
        要不要幫我出，要的話儘快跟我聯絡，訊息看完先刪除
        掉，麥哥留」之翻拍照片8幀為證，並認簡訊中所指之
        「糖果」顯為毒品之代號。經查：
        (1)按人之供述、證述內容，自會因人之記憶、環境、表
          達方式致其前後供述、證述有所差異，推至極致，亦
          有翻異前詞之可能性，為補強人之供述、證述之可信
          度或降低翻異前詞之可能性，除多方面蒐集案件之書
          證、物證外，以茲減少人之供詞、證詞在案件之重要
          性，如因案件之特殊性而需大量採用人之供詞、證詞
          時，則需滴水不漏地詢問、訊問及交互詰問，多面向
          地檢視人之供述、證述內容真實性、正確性，堪足採
          為案件之重要供詞、證詞，如遇最輕本刑為有期徒刑
          以上之重罪，更應謹慎為之，合先敘明。
        (2)本案檢察官認被告宙○○販賣毒品所提出之證據，除
          被告Ｇ○○之毒品前科資料、行動電話簡訊內容之翻
          拍照片8幀外，幾乎以證人Ｇ○○之供述為佐證，惟
          查：
          被告Ｇ○○之毒品前科資料，屬於中性證據，無足
            成為認定被告宙○○販賣毒品之有利證據。
          查門號0000000000號之申請人即證人Ａ○○已於92
            年1月21日進入監所，有其前案資料在卷可按，上
            該簡訊之發送日期為92年1月25日，可見該簡訊係
            發送在證人Ａ○○進入監所之後，又證人Ａ○○在
            本院交互詰問中否認認識麥哥之人等語在卷（見本
            院92年2月6日審判筆錄第3至7頁），縱認被告陳文
            成曾經使用過門號0000000000行動電話，仍無具體
            證據證明上開簡訊為被告宙○○所發送，且縱認檢
            察官解讀簡訊中之「糖果」為毒品，亦無機積極證
            據足認為被告宙○○販賣第二級毒品安非他命犯行
            。
          再者，被告Ｇ○○於92年3月25日警訊、92年3月25
            日第1次偵訊、92年4月22日中午12時2分第3次偵訊
            中，前後所述不一致，且與被告宙○○所述亦不符
            ，已如前述，徵諸上開說明，被告Ｇ○○於警詢、
            偵訊中供詞之可信度，令人質疑。此外，檢察官除
            提出上開無足為證之前科資料、翻拍照片外，尚無
            提出任何可資認定被告宙○○如何販入、販入之價
            格、數量及如何賺取差價而有營利等販賣第二級毒
            品安非他命之確切事證，殊不能單憑供述不一之曾
            宏雄供詞，作為認定被告宙○○販賣第二級毒品之
            唯一證據。
    ４、被告宙○○先後多次轉讓第二級毒品安非他命予Ｇ○○
        ，時間緊接、手法相同，所犯之罪名及基本犯罪構成要
        件均相同，顯係基於概括犯意反覆為之，為連續犯，應
        依刑法第56條之規定，論以連續轉讓第二級毒品罪，並
        加重其刑。
（二）關於事實四之竊盜、恐嚇取財部分
    １、被告為事實四所示之竊盜行為時，持用T型扳手、十字
        型螺絲起子，均係客觀上足以對人之生命、身體安全構
        成威脅且具有危險性，應屬兇器。
    ２、按「刑法第三百二十二條規定以犯竊盜為常業罪，只須
        有賴竊盜為業之意思，而有事實之表現為已足，不以藉
        竊盜為唯一營生方法為必要，縱令被告尚有其他職業，
        亦無礙其以竊盜為常業罪之成立。（最高法院90年度台
        上字第4156號判決參照）。查被告宙○○於附表三所示
        自91年11月間起至92年3月間，雖有從事幫忙搬水泥、
        磚頭、攪水泥、雜工之建築臨時工，每日工資為1千2百
        元，平均月入1萬餘元至2萬餘元，仍不夠被告宙○○平
        日花用及購買毒品花用，其餘收入則來自附表三所示被
        害人丁○○等所匯之款項為生活花費等語，業據被告宙
        ○○於本院審理中供承不諱（見本院卷95年2月6日審判
        筆錄第101、102頁），參以被告宙○○於附表三所示短
        短4月餘，竊取之車輛達48部，並於得手後以電話恐嚇
        車主或使用人，因而得款共計77萬1千元等情，堪認被
        告確係恃竊車、恐嚇取財所得維生屬實。
    ３、被告宙○○為事實四（一）所載行為，核犯刑法第322
        條之常業竊盜罪。被告宙○○為事實四（二）所載行為
        ，就附表三編號1、3至13、15、18至23、26至27、29至
        36、40、42、43、45、47所示部分，係犯刑法第346 條
        第1項之恐嚇取財罪，另就附表三編號2、14、16、17、
        24、25、28、37至39、41、44、46、48所示部分，係犯
        刑法第346條第3項、第1項之恐嚇取財未遂罪。
    ４、被告宙○○先後多次之恐嚇取財、恐嚇取財未遂行為，
        時間緊接、手法相同，所犯之罪名及基本犯罪構成要件
        均相同，顯係基於概括犯意反覆為之，為連續犯，應依
        刑法第56條之規定，論以連續恐嚇取財罪，並加重其刑
        。
    ５、被告宙○○所犯常業竊盜罪、連續恐嚇取財罪間，有方
        法目的之牽連關係，為牽連犯，應依刑法第55條之規定
        ，從一重之常業竊盜罪處斷。
（三）被告宙○○所犯轉讓第二級毒品罪與常業竊盜罪，犯意各
      別，行為互殊，且犯罪構成要件不同，應予分論併罰。。
（四）被告宙○○前於85年間，因違反麻醉藥品管理條例案件，
      經本院於86年2月11日以85年度易字第3418號判處有期徒
      刑4月、諭知易科罰金折算標準確定；另於86年間，因違
      反麻醉藥品管理條例案件，經本院於86年9月18日以86年
      度易字第1171號判處有期徒刑7月確定，並於87年6月1日
      縮刑期滿執行完畢等情，有臺灣高等法院被告前案紀錄表
      、臺灣新竹地方法院檢察署刑案資料查註紀錄表附卷可佐
      ，被告前受有期徒刑之執行完畢後，其於5年以內再犯本
      件有期徒刑以上之2罪，皆為累犯，均應依刑法第47條之
      規定，各加重其刑，並就連續轉讓第二級毒品部分並遞加
      重之。
（五）爰審酌被告宙○○正值年輕，當力圖向上，猶思不勞而獲
      ，徒因自己缺錢生活、購買毒品，竟先後竊取附表三編號
      1至48所示之車輛，且專挑未裝設警報器之貨車為下手對
      象，再因貨車多屬車主、管有人之生財工具，被害人於接
      獲被告宙○○電話後，多數願意支付款項取回貨車，以減
      少損害之擴大，顯見被告宙○○為圖私利，不惜找尋弱勢
      之貨車車主、管有人下手，所得款項高達77萬1千元，其
      惡性不謂不大；並審及被告宙○○先後轉讓第二級毒品安
      非他命予Ｇ○○施用，其轉讓次數、數量，及造成社會潛
      在危害，暨其犯後態度等一切情狀，認公訴人就常業竊盜
      部分求處有期徒刑5年尚屬過重，就販賣毒品部分求處有
      期徒刑10年，因法律適用之不同，尚難採酌，本院爰分別
      量處如主文所示之刑，並定其應執行之刑。
三、按18歲以上之竊盜犯、贓物犯，(1)有犯罪之習慣者、(2)以犯
    竊盜罪或贓物罪為常業者，得於刑之執行前，令入勞動場所
    強制工作，竊盜犯贓物犯保安處分條例第3條定有明文。查
    ，被告宙○○自附表三所示之91年11月20日上午8時前某時
    起至92年3月24日上午8時前某時止，連續於附表三編號1至
    48所示竊車時間、竊車地點，竊取高達48部車輛，嗣向各編
    號所示之被害人恐嚇取財，並恃竊盜、恐嚇取財所得維生，
    堪認其以犯竊盜罪為常業，已如前述，依竊盜犯贓物犯保安
    處分條例第3條第1項第2款之規定，諭知被告宙○○應於刑
    之執行前，令入勞動場所強制工作，以矯正其竊盜之惡習。
四、沒收部分
    扣案如附表四編號4、6、13所示之物，均為被告宙○○所有
    、供其犯竊盜、恐嚇取財罪所用之物，依法第38條第1項第2
    款之規定，併予宣告沒收。
貳、被告Ｓ○○部分
一、訊據被告Ｓ○○固坦承於91年12月20日在台中市○○街55號
    ，以每個帳戶（含存摺、提款卡、印章）為3千5百元之價格
    ，同時將附表一所示之3個帳戶出售予ａ○○等情，惟矢口
    否認幫助恐嚇取財犯行，辯稱：不知他人收購帳戶用在恐嚇
    取財匯款，ａ○○稱撥錢進入帳戶作業績，可以向銀行借錢
    云云。經查：
（一）被告Ｓ○○就其於91年12月20日在台中市○○街55號，以
      每個帳戶（含存摺、提款卡、印章）為3500元之價格，同
      時將附表一所示之3個帳戶出售予ａ○○等事實，於本院
      準備程序、審理中供承不諱。又附表附表三編號13、15、
      18、19、20、29、30、31、32、33、42所示之被害人Ｉ○○等人，因遭被告宙○○竊車、恐嚇後，先後如數將各編
      號「匯款金額、帳戶名稱及帳號」欄所示之金額匯入被告
      Ｓ○○出售之帳戶內等事實，業據各該編號所示之被害人
      指訴歷歷，已如前述。另有大眾銀行台中分行於92年4月1
      0日所出具之（九二）眾中發字第55號函1紙、Ｓ○○基本
      開戶資料及交易明細表1份（92偵1667（卷二）：160至16
      3頁），聯邦商業銀行於92年4月7日所出具之（92）聯銀
      文字第0048號函1紙、（Ｓ○○）帳號00 00000000 00之
      開戶基本資料及開戶後所有交易資料1份（92偵1667（卷
      二）：171至174頁）附卷可稽。復有被告Ｓ○○所有之如
      附表四編號1所示之金融卡1張扣案可資佐證，是認被告Ｓ
      ○○所出賣之附表一所示帳戶，確係供被告宙○○恐嚇被
      害人取財所用，應堪認定。
（二）一般於郵局或銀行等金融機構開設存款帳戶暨請領存摺及
      提款卡，係針對個人身分及信用予以資金流通之經濟活動
      ，具有強烈專屬性，而金融帳戶為個人理財之工具，且申
      請開立金融帳戶並無任何特殊之限制，一般民眾均得以存
      入最低開戶金額之方式、任意在多數不同之金融機構申辦
      多數之存款帳戶使用，此乃公眾所週知之事實，亦為被告
      Ｓ○○所應知，是依一般人之社會生活經驗，並無買賣他
      人金融帳戶使用之必要，苟見陌生人不以自己名義申請開
      戶，反而向他人購買金融帳戶供己使用，衡情應對於該帳
      戶之是否合法使用乙節當有合理之懷疑。再徵諸本件被告
      Ｓ○○係心智成熟之成年人，邇來國內多有詐欺、恐嚇集
      團犯案，均係借用人頭帳戶以作為收受不法所得款項之手
      段，而社會上利用他人帳戶從事詐欺之事，早為傳播媒體
      廣為報導，依被告個人經驗，應足以預見提供金融帳戶之
      存摺、印鑑章、提款卡等物供他人使用，該他人將可能將
      其所提供之帳戶作為不法收取他人款項之用。是被告Ｓ○○於出售附表一所示帳戶予ａ○○，透過年籍不詳之「張
      先生」轉售予被告宙○○，應有幫助被告宙○○利用其所
      提供之上開帳戶從事恐嚇取財行為之不確定故意甚明。被
      告Ｓ○○辯稱無幫助恐嚇取財之主觀犯意，自無足採信。
二、論罪科刑
（一）被告Ｓ○○基於幫助他人犯罪之不確定故意，出賣附表一
      所示帳戶供被告宙○○為恐嚇取財犯行使用，並未參與恐
      嚇取財犯行之構成要件之實施，核被告Ｓ○○所為，係犯
      刑法第30條第1項、第346條第1項之幫助恐嚇取財罪。其
      為幫助之從犯，應按正犯之刑減輕之。
（二）被告Ｓ○○一次出售附表一所示之3個帳戶行為，為單純
      一罪。起訴書記載被告Ｓ○○多次販售帳戶之幫助犯行，
      時間緊接，所犯構成要件均相同，顯皆係基於概括犯意為
      之，為連續犯，容有未洽，業經公訴人當庭更正為被告Ｓ
      ○○同時出售3個帳戶，涉犯1次幫助恐嚇取財罪，併此敘
      明。
（三）被告Ｓ○○於90年間，因詐欺案件，經臺灣高等法院台中
      分院於90年2月27日以90年度上易字第120號判處有期徒刑
      6月、諭知易科罰金折算標準確定，並於90年11月30日執
      行完畢等情，有臺灣高等法院被告前案紀錄表、臺灣新竹
      地方法院檢察署刑案資料查註紀錄表附卷可佐，被告前受
      有期徒刑之執行完畢後，其於5年以內再犯本件有期徒刑
      以上之罪，為累犯，應依刑法第47條之規定，加重其刑。
三、爰審酌被告Ｓ○○為圖個人私利，出賣帳戶供被告宙○○恐
    嚇附表三編號13、15、18、19、20、29、30、31、32、33、
    42所示之被害人Ｉ○○等人，實不足取，併審及被害人遭受
    損害程度，被告Ｓ○○出售帳戶所得利益為1萬零5百元，暨
    被告Ｓ○○犯後態度等一切情狀，量處如主文所示之刑，並
    諭知易科罰金之折算標準。
四、扣案如附表四編號1所示之物，為被告Ｓ○○所有、供幫助
    恐嚇取財犯罪所用之物，業經被告Ｓ○○於本院審理中供承
    無訛，依刑法第38條第1項第2款之規定，併予宣告沒收。
、被告Ｇ○○部分
一、公訴意旨略以：被告Ｇ○○與被告與宙○○基於不法所有之
    犯意聯絡，而於92年1月初起至同月底，另於92年2月間起至
    92年3月24日止，由被告Ｇ○○駕車搭載被告宙○○於附表
    三所示竊車時間、竊車地點，由被告宙○○攜帶兇器竊取如
    附表三所示之車輛，或由被告Ｇ○○把風，或由被告宙○○
    、Ｇ○○共同為附表三編號33、34、35之竊車行為，因認被
    告Ｇ○○涉犯刑法第321條第1項第3款之攜帶兇器竊盜罪嫌
    。
二、按犯罪事實應依證據認定之，無證據不得認定犯罪事實。又
    不能證明被告犯罪者，應諭知無罪之判決，刑事訴訟法第15
    4條、第301條第1項分別定有明文。又事實之認定，應憑證
    據，如未能發現相當證據，或證據不足以證明，自不能以推
    測或擬制之方法，為裁判基礎（最高法院40年臺上字第86號
    判例參照）；認定不利於被告之事實，須依積極證據，苟積
    極證據不足為不利於被告之事實認定時，即應為有利於被告
    之認定，更不必有何有利之證據（最高法院30年上字第816
    號判例參照）；且認定犯罪事實，所憑之證據，無論直接或
    間接證據，其為訴訟上之證明，須於通常一般之人均不致有
    所懷疑，而得確信其為真實之程序者，始得據之為有罪之認
    定，倘其證明尚未達到此一程度，而有合理性懷疑之存在時
    ，即無從為有罪之認定（最高法院76年台上字第4986號判例
    參照）。
三、公訴人認被告Ｇ○○涉犯刑法第321條第1項第3款之攜帶兇
    器竊盜罪嫌，係以被告Ｇ○○於警詢中供承：搭載共同被告
    宙○○至桃園縣各地竊車，並擔任把風工作，約有15次之多
    ，宙○○每次支付代價都不一定，總計分得4萬元左右等語
    ，所述核與共同被告宙○○之供稱大致相符；附表三編號1
    至48所示被害人指訴車輛遭竊、匯款情形及扣案物為證。此
    外，雖被告Ｇ○○於偵訊中否認竊盜，惟已自陳分得贓款，
   是其事中同謀，事後分贓事實明確，被告Ｇ○○辯稱不足採
   信，為其論據。
四、訊據被告Ｇ○○堅詞否認竊盜犯行，辯稱：伊有10餘次開被
    告宙○○之車，搭載被告宙○○前往桃園、中壢，但被告宙
    ○○稱前往該處找朋友，且被告宙○○下車後，伊即駕車返
    回新竹，將車交予被告宙○○之弟。被告宙○○有拿加油錢
    給伊，伊雖然覺得怪怪的，但因貪心而收下，伊確實不知道
    宙○○去偷車，後來有聽說被告宙○○偷車，伊就不敢再載
    宙○○北上等語。
五、經查：
（一）被告宙○○於本院以證人身分接受檢辯雙方交互詰問時，
      證稱：Ｇ○○是從92年2月間開始，載我去桃園、中壢偷
      車約7、8次或10餘次，但他不知道我要去偷車，我沒有車
      子時，打電話叫他載我去桃園找朋友，他問我找哪個朋友
      ，我就隨便說1個人名，我們在車上聊天，都沒有聊到偷
      車之事，他載我到朋友住處附近路邊，我下車，他就回去
      ，他沒有跟我一起去找朋友，嗣後打電話叫其他朋友來載
      我回家，不曾叫Ｇ○○來載我回家，等語（見本院卷95年
      2月6日審判筆錄第22至24、32頁）。
（二）雖被告Ｇ○○曾於92年3月25日警詢中供稱：搭載被告宙
      ○○至桃園縣各地竊車，並擔任把風工作，約有15次之多
      ，宙○○每次支付代價都不一定，總計分得4萬元左右等
      語（92偵1666：10至11頁）。惟查，被告Ｇ○○隨即於同
      日第1次偵訊中否認竊盜犯行（92偵1666：30頁）。嗣被
      告Ｇ○○於92年4月22日上午9時26分第2次偵訊中，再度
      否認竊盜犯行，並為刑求抗辯，雖經檢察官將被告Ｇ○○
      發交新竹市警察局刑警隊第六組巡官吳信發而查無遭刑求
      情事，且被告Ｇ○○旋於同日上午11時50分許製作第3次
      偵訊筆錄時，改稱：「我只有載陳男去偷車。剛開始我不
      知道他是去偷車，直至一月底才知道。每次我載他到桃園
      市、內壢市、中壢市，他給我幾千元，我都覺得怪怪的」
      等語在卷（92偵1667（卷二）：124頁）。觀諸被告Ｇ○○於第3次偵訊中之供述，始終未陳述於92年3月25日警詢
      中供述為真實，且就其可能涉犯之竊盜犯行，僅有供稱上
      開之寥寥數句供詞，完全未就其參與竊盜時地、手段、方
      法、次數予以完整供述。從而，堪認被告Ｇ○○於警詢、
      偵訊中前後不一致、且不完整供述，檢察官單憑被告Ｇ○○於警詢中之供述為其論據，無足採信。
（三）檢察官另提出附表三編號1至48所示被害人指訴及扣案物
      為佐證。惟查：遍觀附表三編號1至48所示被害人之指訴
      內容，均無從認定竊賊之人數及遭竊情節；另附表四編號
      1至16所示之扣案物，分別自被告宙○○住處、居所或自
      小客車取出，此為被告宙○○供承在卷，另觀諸扣案物之
      細目，概與被告Ｇ○○無涉。從而，檢察官提出之附表三
      編號1至48所示被害人指訴及扣案物，均無從認定被告Ｇ
      ○○有為竊盜犯行。
（四）綜上所述，本案依卷證資料，尚無證據足資認定被告於駕
      車搭載被告宙○○前往桃園、中壢等處，被告Ｇ○○已然
      知悉被告宙○○前往該處為竊盜犯行，縱認被告Ｇ○○搭
      載次數多、所得款項達數萬元，與常情不合，惟不能因被
      告Ｇ○○所為與常情不合，即認被告Ｇ○○有為共同竊盜
      、把風等犯行，此外，復查無其他積極切確之證據足資證
      明被告Ｇ○○有何竊盜之犯行，既不能證明被告Ｇ○○犯
      罪，是揆諸前揭判例之意旨，自應依法為被告Ｇ○○無罪
      判決之諭知。
肆、另扣案如附表四編號2、3、5、7至16所示之物，或非被告等
    所有之物，或非供犯罪所用之物，復查無積極證據足認為被
    告等所有、供犯罪所用之物，自不併予宣告沒收。至被告宙
    ○○竊車時所持用之十字型螺絲起子1支，未據扣案，復查
    無積極證據足認尚存在，為免執行沒收之困難，亦不併予宣
    告沒收，附此敘明。
伍、被告甲○○部分，俟其到庭後，另行審結。
陸、據上論斷，應依刑事訴訟法第299條第1項前段、第300條、
    第301條第1項，毒品危害防制條例第8條第2項，刑法第11條
    前段、第56條、第322條、第346條第1項、第30條、第47條
    、第55條、第51條第5款、第41條第1項前段、第38 條第1項
    第2款，竊盜犯贓物犯保安處分條例第3條第1項第2款、第4
    條、第5條第1項前段，罰金罰鍰提高標準條例第1條前段、
    第2條，判決如主文。
本案經檢察官許恭仁到庭執行職務。
中    華    民    國    95    年    3     月    3     日
                  刑事第一庭審判長法    官  賴淑敏
                                  法    官  李毓華
                                  法    官  黃美文
以上正本證明與原本無異。
如不服本判決，應於判決送達後10日內向本院提出上訴狀 (應附
繕本 )，上訴於臺灣高等法院。
中    華    民    國    95    年    3     月    3     日
                                  書 記 官  陳秀子
附錄本案論罪科刑所適用法條全文：
毒品危害防制條例第8條第2項：
轉讓第二級毒品者，處6月以上5年以下有期徒刑，得併科新臺幣
70萬元以下罰金。
刑法第322條
以犯竊盜罪為常業者，處 1 年以上 7 年以下有期徒刑。
刑法第346條：
意圖為自己或第三人不法之所有，以恐嚇使人將本人或第三人之
物交付者，處6月以上5年以下有期徒刑，得併科1千元以下罰金
。
以前項方法得財產上不法之利益，或使第三人得之者，亦同。
前二項之未遂犯罰之。
附表一：被告Ｓ○○出售之帳戶
┌──┬───────────┬────────────────────┐
│編號│銀行名稱、開立帳號    │備註                                    │
├──┼───────────┼────────────────────┤
│1   │大眾銀行台中分行      │以每個帳戶3,500元之代價，出售予ａ○○， │
│    │帳號：000000000000號  │再透過年籍不詳之張先生轉售予宙○○。    │
├──┼───────────┼────────────────────┤
│2   │萬泰商業銀行逢甲分行  │同上                                    │
│    │帳號：000000000000號  │                                        │
├──┼───────────┼────────────────────┤
│3   │聯邦銀行文心分行      │同上                                    │
│    │帳號：000000000000號  │                                        │
└──┴───────────┴────────────────────┘
附表二：被告宙○○收購之人頭帳戶
┌──┬─────┬────────────┬─────────────┐
│編號│戶名      │銀行名稱、帳號          │ 備註                     │
├──┼─────┼────────────┼─────────────┤
│1   │Ｓ○○    │大眾銀行台中分行        │看跳蚤雜誌購買            │
│    │          │帳號：000000000000號    │                          │
├──┼─────┼────────────┼─────────────┤
│2   │Ｓ○○    │萬泰商業銀行逢甲分行    │看跳蚤雜誌購買            │
│    │          │帳號：000000000000號    │                          │
├──┼─────┼────────────┼─────────────┤
│3   │Ｓ○○    │聯邦銀行文心分行        │看跳蚤雜誌購買            │
│    │          │帳號：000000000000號    │                          │
├──┼─────┼────────────┼─────────────┤
│4   │甲○○    │聯邦銀行鳳山分行        │看跳蚤雜誌購買            │
│    │          │帳號：000000000000號    │                          │
├──┼─────┼────────────┼─────────────┤
│5   │陳梓傑    │中國信託商業銀行雙和分行│看跳蚤雜誌購買            │
│    │          │帳號：0000000000000號   │                          │
├──┼─────┼────────────┼─────────────┤
│6   │劉佳奇    │台北銀行新竹分行        │看跳蚤雜誌購買            │
│    │          │帳號：000000000000號    │                          │
├──┼─────┼────────────┼─────────────┤
│7   │賴世強    │第一銀行頭份分行        │看跳蚤雜誌購買            │
│    │          │帳號：00000000000號     │                          │
├──┼─────┼────────────┼─────────────┤
│8   │梁垣昇    │中國國際商業銀行彰化分行│看跳蚤雜誌購買            │
│    │          │帳號：00000000000000號  │                          │
├──┼─────┼────────────┼─────────────┤
│9   │王文發    │華南銀行高雄大順分行    │看跳蚤雜誌購買            │
│    │          │帳號：000000000000號    │                          │
└──┴─────┴────────────┴─────────────┘
附表三：
┌─┬───┬────┬────┬────┬────┬────┬────┐
│編│被害人│竊車時間│竊車地點│失竊車輛│恐嚇取財│匯款金額│備    註│
│號│      │（民國）│        │        │時間    │、帳戶名│        │
│  │      │        │        │        │        │稱及帳號│        │
├─┼───┼────┼────┼────┼────┼────┼────┤
│1 │丁○○│91年11月│桃園縣中│LF-7618 │91年11月│10,000元│以撥打被│
│  │      │20日上午│壢市民權│號自小貨│20日上午│劉佳奇  │害人行動│
│  │      │8時許前 │路二段9 │車      │10時許  │台北銀行│電話之方│
│  │      │某時    │巷93號前│        │        │新竹分行│法恐嚇取│
│  │      │        │        │        │        │00000000│財      │
│  │      │        │        │        │        │4035    │        │
├─┼───┼────┼────┼────┼────┼────┼────┤
│2 │戊○○│91年11月│桃園縣龜│2G-6916 │91年11月│40,000元│同上    │
│  │      │22日上午│山鄉文化│號自小貨│22日上午│（未匯）│        │
│  │      │7時許前 │二路22號│車      │10時許  │        │        │
│  │      │某時    │前      │        │        │        │        │
├─┼───┼────┼────┼────┼────┼────┼────┤
│3 │丑○○│91年12月│桃園縣桃│Z9-2077 │91年12月│91年12│同上    │
│  │      │4日上午 │園市延平│號自小貨│4日上午8│月4日匯 │        │
│  │      │7時許前 │路147號 │車      │時30分許│款15,000│        │
│  │      │某時    │前      │        │        │元      │        │
│  │      │        │        │        │        │賴世強第│        │
│  │      │        │        │        │        │一銀行頭│        │
│  │      │        │        │        │        │份分行33│        │
│  │      │        │        │        │        │0000000 │        │
│  │      │        │        │        │        │959     │        │
│  │      │        │        │        │        │91年12│        │
│  │      │        │        │        │        │月6日匯 │        │
│  │      │        │        │        │        │款5,000 │        │
│  │      │        │        │        │        │元      │        │
│  │      │        │        │        │        │劉佳奇  │        │
│  │      │        │        │        │        │台北銀行│        │
│  │      │        │        │        │        │新竹分行│        │
│  │      │        │        │        │        │00000000│        │
│  │      │        │        │        │        │4035    │        │
├─┼───┼────┼────┼────┼────┼────┼────┤
│4 │Ｆ○○│91年12月│桃園縣桃│Z8-0833 │91年12月│40,000元│同上    │
│  │      │6日上午 │園市龍安│號自小貨│6日上午 │劉佳奇  │        │
│  │      │7時30分 │街749巷 │車      │11時許  │台北銀行│        │
│  │      │許前某時│、國強13│        │        │新竹分行│        │
│  │      │        │街口    │        │        │00000000│        │
│  │      │        │        │        │        │4035    │        │
├─┼───┼────┼────┼────┼────┼────┼────┤
│5 │Ｏ○○│91年12月│桃園縣平│G9-1927 │91年12月│10,000元│同上    │
│  │      │7日凌晨 │鎮市中豐│號自小貨│7日某時 │劉佳奇  │        │
│  │      │5時40分 │路一段19│車      │        │台北銀行│        │
│  │      │許前某時│號前    │        │        │新竹分行│        │
│  │      │        │        │        │        │00000000│        │
│  │      │        │        │        │        │4035    │        │
├─┼───┼────┼────┼────┼────┼────┼────┤
│6 │辰○○│91年12月│桃園縣大│TR-485號│91年12月│30,000元│同上    │
│  │      │9日上午 │園鄉三民│自用大貨│9日中午 │劉佳奇  │        │
│  │      │7時許前 │路二段59│車      │12時許  │台北銀行│        │
│  │      │某時    │9號前   │        │        │新竹分行│        │
│  │      │        │        │        │        │00000000│        │
│  │      │        │        │        │        │4035    │        │
├─┼───┼────┼────┼────┼────┼────┼────┤
│7 │亥○○│91年12月│桃園縣桃│K8-9615 │91年12月│9,000元 │同上    │
│  │      │16日上午│園市上海│號自小貨│16日上午│劉佳奇  │        │
│  │      │7時許前 │路30號對│車      │11時55分│台北銀行│        │
│  │      │某時    │面      │        │許      │新竹分行│        │
│  │      │        │        │        │        │00000000│        │
│  │      │        │        │        │        │4035    │        │
├─┼───┼────┼────┼────┼────┼────┼────┤
│8 │Ｍ○○│91年12月│桃園縣桃│MK-9728 │91年12月│7,000元 │同上    │
│  │      │16日上午│園市龍壽│號自小貨│16日上午│劉佳奇  │        │
│  │      │7時許前 │街大展駕│車      │9時55分 │台北銀行│        │
│  │      │某時    │訓班門口│        │許      │新竹分行│        │
│  │      │        │        │        │        │00000000│        │
│  │      │        │        │        │        │4035    │        │
├─┼───┼────┼────┼────┼────┼────┼────┤
│9 │Ｈ○○│91年12月│桃園縣龍│2C-2612 │91年12月│25,000元│同上    │
│  │      │17日上午│潭鄉中正│號自小貨│17日上午│劉佳奇  │        │
│  │      │7時許前 │路614號 │車      │8時許   │台北銀行│        │
│  │      │某時    │前      │        │        │新竹分行│        │
│  │      │        │        │        │        │00000000│        │
│  │      │        │        │        │        │4035    │        │
├─┼───┼────┼────┼────┼────┼────┼────┤
│10│癸○○│91年12月│桃園縣龍│V8-5635 │91年12月│40,000元│同上    │
│  │      │17日上午│潭鄉中豐│號自小貨│17日上午│劉佳奇  │        │
│  │      │9時許前 │路70之3 │車      │10時許  │台北銀行│        │
│  │      │某時    │號前    │        │        │新竹分行│        │
│  │      │        │        │        │        │00000000│        │
│  │      │        │        │        │        │4035    │        │
├─┼───┼────┼────┼────┼────┼────┼────┤
│11│天○○│91年12月│桃園縣桃│9P-7323 │91年12月│10,000元│同上    │
│  │      │23日凌晨│園市大興│號自小貨│23日下午│劉佳奇  │        │
│  │      │4時許前 │西路段  │車      │2時許   │台北銀行│        │
│  │      │某時    │        │        │        │新竹分行│        │
│  │      │        │        │        │        │00000000│        │
│  │      │        │        │        │        │4035    │        │
├─┼───┼────┼────┼────┼────┼────┼────┤
│12│卯○○│91年12月│桃園縣龜│Z6-2496 │91年12月│20,000元│同上    │
│  │      │25日上午│山鄉文化│號自小貨│25日下午│劉佳奇  │        │
│  │      │7時許前 │七路72號│車      │2時許   │台北銀行│        │
│  │      │某時    │前      │        │        │新竹分行│        │
│  │      │        │        │        │        │00000000│        │
│  │      │        │        │        │        │4035    │        │
├─┼───┼────┼────┼────┼────┼────┼────┤
│13│Ｉ○○│91年12月│桃園縣楊│H2-8162 │91年12月│45,000元│同上    │
│  │      │30日上午│梅鎮福羚│號自小貨│30日某時│Ｓ○○  │        │
│  │      │9時許前 │路232巷3│車      │        │大眾銀行│        │
│  │      │某時    │5弄23號 │        │        │台中分行│        │
│  │      │        │前      │        │        │00000000│        │
│  │      │        │        │        │        │8406    │        │
├─┼───┼────┼────┼────┼────┼────┼────┤
│14│Ｔ○○│92年1月 │桃園縣中│ZB-9553 │92年1月 │40,000元│同上    │
│  │      │1日上午 │壢市榮民│號自小貨│1日上午 │（未匯）│        │
│  │      │8時許前 │南路與永│車      │11時許  │        │        │
│  │      │某時    │福路口  │        │        │        │        │
├─┼───┼────┼────┼────┼────┼────┼────┤
│15│Ｙ○○│92年1月 │桃園縣桃│9P-6792 │92年1月 │30,000元│同上    │
│  │      │1日上午 │園市延壽│號自小貨│1日下午 │Ｓ○○  │        │
│  │      │8時許前 │街與益壽│車      │5時許   │大眾銀行│        │
│  │      │某時    │街口前  │        │        │台中分行│        │
│  │      │        │        │        │        │00000000│        │
│  │      │        │        │        │        │8406    │        │
├─┼───┼────┼────┼────┼────┼────┼────┤
│16│未○  │92年1月 │桃園縣中│5L-4348 │92年1月 │10,000元│同上    │
│  │      │2日上午 │壢市興仁│號自小貨│2日上午 │（未匯）│        │
│  │      │7時許前 │村18鄰榮│車      │10時許  │        │        │
│  │      │某時    │民路241 │        │        │        │        │
│  │      │        │巷15弄9 │        │        │        │        │
│  │      │        │號      │        │        │        │        │
├─┼───┼────┼────┼────┼────┼────┼────┤
│17│戌○○│92年1月 │桃園縣中│V8-8085 │92年1月 │50,000元│同上    │
│  │      │2日凌晨 │壢市富裕│號自小貨│2日某時 │（未匯）│        │
│  │      │某時    │街26號  │車      │        │        │        │
├─┼───┼────┼────┼────┼────┼────┼────┤
│18│Ｅ○○│92年1月 │桃園縣平│6U-2359 │92年1月 │20,000元│同上    │
│  │      │6日凌晨 │鎮市金陵│號自小貨│6日某時 │Ｓ○○  │        │
│  │      │5時許前 │路二段23│車      │        │大眾銀行│        │
│  │      │某時    │6號前   │        │        │台中分行│        │
│  │      │        │        │        │        │00000000│        │
│  │      │        │        │        │        │8406    │        │
├─┼───┼────┼────┼────┼────┼────┼────┤
│19│Ｋ○○│92年1月 │桃園縣平│Z7-6132 │92年1月 │30,000元│同上    │
│  │      │6日凌晨 │鎮市廣德│號自小貨│6日某時 │Ｓ○○  │        │
│  │      │某時    │街238巷 │車      │        │大眾銀行│        │
│  │      │        │        │        │        │台中分行│        │
│  │      │        │        │        │        │00000000│        │
│  │      │        │        │        │        │8406    │        │
├─┼───┼────┼────┼────┼────┼────┼────┤
│20│寅○○│92年1月 │桃園縣桃│2V-956號│92年1月 │30,000元│同上    │
│  │      │7日上午 │園市泰昌│自用大貨│7日上午 │Ｓ○○  │        │
│  │      │8時許前 │停車場內│車      │8時許   │聯邦銀行│        │
│  │      │某時    │        │        │        │文心分行│        │
│  │      │        │        │        │        │00000000│        │
│  │      │        │        │        │        │4461    │        │
├─┼───┼────┼────┼────┼────┼────┼────┤
│21│庚○○│92年1月 │桃園縣大│V4-2085 │92年1月 │20,000元│同上    │
│  │      │7日上午 │溪鎮介壽│號自用大│7日晚間 │陳梓傑  │        │
│  │      │9時許前 │路段    │貨車    │9時許   │中國信託│        │
│  │      │某時    │        │        │        │商業銀行│        │
│  │      │        │        │        │        │雙和分行│        │
│  │      │        │        │        │        │00000000│        │
│  │      │        │        │        │        │36581   │        │
├─┼───┼────┼────┼────┼────┼────┼────┤
│22│Ｕ○○│92年1月 │桃園縣桃│5L-9945 │92年1月1│15,000元│同上    │
│  │      │13日上午│園市介壽│號自小客│3日上午9│甲○○  │        │
│  │      │9時許前 │路與保羅│車      │時許    │聯邦銀行│        │
│  │      │某時    │街口    │        │        │鳳山分行│        │
│  │      │        │        │        │        │00000000│        │
│  │      │        │        │        │        │5226    │        │
├─┼───┼────┼────┼────┼────┼────┼────┤
│23│丙○○│92年1月 │桃園縣平│8P-2209 │92年1月 │30,000元│同上    │
│  │      │15日下午│鎮市水廠│號自小貨│16日上午│甲○○  │        │
│  │      │3時10分 │路段    │車      │10時許  │聯邦銀行│        │
│  │      │許前某時│        │        │        │鳳山分行│        │
│  │      │        │        │        │        │00000000│        │
│  │      │        │        │        │        │5226    │        │
├─┼───┼────┼────┼────┼────┼────┼────┤
│24│Ｖ○○│92年1月 │桃園縣平│L6-3009 │92年1月 │10,000元│同上    │
│  │      │17日上午│鎮市廣德│號自小貨│17日下午│（未匯）│        │
│  │      │6時許前 │街238巷4│車      │2時許   │        │        │
│  │      │某時    │5號前   │        │        │        │        │
├─┼───┼────┼────┼────┼────┼────┼────┤
│25│Ｃ○○│92年1月 │桃園縣平│W2-5195 │92年1月 │40,000元│同上    │
│  │      │20日中午│鎮市和平│號自小貨│21日上午│（未匯）│        │
│  │      │12時許前│路和平市│車      │某時    │        │        │
│  │      │某時    │場      │        │        │        │        │
├─┼───┼────┼────┼────┼────┼────┼────┤
│26│Ｑ○○│92年1月 │桃園縣中│8G-3782 │92年1月 │25,000元│同上    │
│  │      │21日上午│壢市龍岡│號自小貨│21日中午│甲○○  │        │
│  │      │8時許前 │路三段24│車      │12時許  │聯邦銀行│        │
│  │      │某時    │3巷53弄6│        │        │鳳山分行│        │
│  │      │        │0號前   │        │        │00000000│        │
│  │      │        │        │        │        │5226    │        │
├─┼───┼────┼────┼────┼────┼────┼────┤
│27│Ｊ○○│92年1月 │桃園縣中│7G-2165 │92年1月 │25,000元│同上    │
│  │      │21日上午│壢市自忠│號自小貨│22日上午│甲○○  │        │
│  │      │7時許前 │二街40號│車      │10時許  │聯邦銀行│        │
│  │      │某時    │前      │        │        │鳳山分行│        │
│  │      │        │        │        │        │00000000│        │
│  │      │        │        │        │        │5226    │        │
├─┼───┼────┼────┼────┼────┼────┼────┤
│28│黃○○│92年1月 │桃園縣龜│Z7-7849 │92年1月 │40,000元│同上    │
│  │      │22日上午│山鄉復興│號自小貨│22日下午│（未匯）│        │
│  │      │6時許前 │二路10巷│車      │2時許   │        │        │
│  │      │某時    │27弄6號 │        │        │        │        │
│  │      │        │前      │        │        │        │        │
├─┼───┼────┼────┼────┼────┼────┼────┤
│29│Ｘ○○│92年1月 │台北縣泰│Q5-4327 │92年1月 │10,000元│同上    │
│  │      │22日凌晨│山鄉泰林│號自小貨│22日某時│Ｓ○○  │        │
│  │      │5時許前 │路二段34│車      │        │聯邦銀行│        │
│  │      │某時    │5號前   │        │        │文心分行│        │
│  │      │        │        │        │        │00000000│        │
│  │      │        │        │        │        │4461    │        │
├─┼───┼────┼────┼────┼────┼────┼────┤
│30│宇○○│92年1月 │桃園縣中│FG-4442 │92年1月 │10,000元│同上    │
│  │      │26日下午│壢市五光│號自小貨│26日下午│Ｓ○○  │        │
│  │      │4許前某 │二街與正│車      │7時許   │聯邦銀行│        │
│  │      │時      │光街口  │        │        │文心分行│        │
│  │      │        │        │        │        │00000000│        │
│  │      │        │        │        │        │4461    │        │
├─┼───┼────┼────┼────┼────┼────┼────┤
│31│申○○│92年1月 │桃園縣桃│3U-6658 │92年1月 │15,000元│同上    │
│  │      │27日上午│園市宏昌│號自小貨│27日上午│Ｓ○○  │        │
│  │      │9時許前 │十二街與│車      │10時許  │聯邦銀行│        │
│  │      │某時    │泰昌三街│        │        │文心分行│        │
│  │      │        │口      │        │        │00000000│        │
│  │      │        │        │        │        │4461    │        │
├─┼───┼────┼────┼────┼────┼────┼────┤
│32│Ｌ○○│92年1月 │桃園縣桃│7T-9479 │92年1月 │20,000元│同上    │
│  │      │7日某時 │園市中平│號自小貨│7日上午 │Ｓ○○  │        │
│  │      │        │路與宏昌│車      │某時    │大眾銀行│        │
│  │      │        │十二街口│        │        │台中分行│        │
│  │      │        │        │        │        │00000000│        │
│  │      │        │        │        │        │8406    │        │
├─┼───┼────┼────┼────┼────┼────┼────┤
│33│己○○│92年2月 │桃園縣平│5F-1427 │92年2月 │35,000元│同上    │
│  │      │6日上午 │鎮市上海│號自小貨│6日上午 │Ｓ○○  │        │
│  │      │6時許前 │路23號前│車      │10時許  │聯邦銀行│        │
│  │      │某時    │        │        │        │文心分行│        │
│  │      │        │        │        │        │00000000│        │
│  │      │        │        │        │        │4461    │        │
├─┼───┼────┼────┼────┼────┼────┼────┤
│34│辛○○│92年2月 │桃園縣桃│3H-0071 │92年2月 │20,000元│同上    │
│  │      │7日上午 │園市中正│號自小貨│7日上午 │梁垣昇  │        │
│  │      │8時許前 │五街路旁│車      │10時許  │中國國際│        │
│  │      │某時    │        │        │        │商業銀行│        │
│  │      │        │        │        │        │彰化分行│        │
│  │      │        │        │        │        │00000000│        │
│  │      │        │        │        │        │149037  │        │
├─┼───┼────┼────┼────┼────┼────┼────┤
│35│Ｂ○○│92年2月 │桃園縣平│V8-6093 │92年2月 │30,000元│同上    │
│  │      │13日凌晨│鎮市忠孝│號自小貨│13日上午│梁垣昇  │        │
│  │      │5時許前 │路187巷3│車      │11時許  │中國國際│        │
│  │      │某時    │號前    │        │        │商業銀行│        │
│  │      │        │        │        │        │彰化分行│        │
│  │      │        │        │        │        │00000000│        │
│  │      │        │        │        │        │149037  │        │
├─┼───┼────┼────┼────┼────┼────┼────┤
│36│玄○○│92年2月 │桃園縣平│W3-5809 │92年2月 │30,000元│同上    │
│  │      │17日下午│鎮市平東│號自小貨│17日某時│梁垣昇  │        │
│  │      │1時許前 │路659巷 │車      │        │中國國際│        │
│  │      │某時    │口      │        │        │商業銀行│        │
│  │      │        │        │        │        │彰化分行│        │
│  │      │        │        │        │        │00000000│        │
│  │      │        │        │        │        │149037  │        │
├─┼───┼────┼────┼────┼────┼────┼────┤
│37│Ｚ○○│92年2月 │桃園縣平│V9-4173 │92年2月 │10,000元│同上    │
│  │      │18日上午│鎮市育達│號自小貨│18日下午│（未匯）│        │
│  │      │8時許前 │路255巷1│車      │2時25分 │        │        │
│  │      │某時    │7號前   │        │        │        │        │
├─┼───┼────┼────┼────┼────┼────┼────┤
│38│Ｗ○○│92年2月 │桃園縣中│Q5-333  │92年2月 │60,000元│同上    │
│  │      │20日上午│壢市龍泉│號自用大│21日上午│（未匯）│        │
│  │      │10時許前│街段    │貨車    │9時許   │        │        │
│  │      │某時    │        │        │        │        │        │
├─┼───┼────┼────┼────┼────┼────┼────┤
│39│乙○○│92年2月 │桃園縣桃│B4-5996 │92年2月 │40,000元│同上    │
│  │      │25日上午│園市龍安│號自小貨│25日上午│（未匯）│        │
│  │      │7時許前 │路67號前│車      │9時許   │        │        │
│  │      │某時    │        │        │        │        │        │
├─┼───┼────┼────┼────┼────┼────┼────┤
│40│Ｒ○○│92年2月 │桃園縣八│5L-7600 │92年2月 │30,000元│同上    │
│  │      │25日上午│德市建國│號自小貨│25日上午│梁垣昇  │        │
│  │      │9時許前 │路1090號│車      │10時許  │中國國際│        │
│  │      │某時    │附近    │        │        │商業銀行│        │
│  │      │        │        │        │        │彰化分行│        │
│  │      │        │        │        │        │00000000│        │
│  │      │        │        │        │        │149037  │        │
├─┼───┼────┼────┼────┼────┼────┼────┤
│41│酉○○│92年3月 │桃園縣桃│8G-1662 │92年3月 │50,000元│同上    │
│  │      │3日上午 │園市同安│號自小貨│3日上午 │（未匯）│        │
│  │      │7時許前 │街（慈文│車      │某時    │        │        │
│  │      │某時    │國小）  │        │        │        │        │
├─┼───┼────┼────┼────┼────┼────┼────┤
│42│壬○○│92年3月 │桃園縣桃│9G-3215 │92年3月 │10,000元│同上    │
│  │      │7日凌晨 │園市永安│號自小貨│7日上午 │Ｓ○○  │        │
│  │      │5時許前 │路596號 │車      │10時許  │萬泰商業│        │
│  │      │某時    │前      │        │        │銀行逢甲│        │
│  │      │        │        │        │        │分行    │        │
│  │      │        │        │        │        │00000000│        │
│  │      │        │        │        │        │7907    │        │
├─┼───┼────┼────┼────┼────┼────┼────┤
│43│巳○○│92年3月 │桃園縣平│5H-8737 │92年3月 │30,000元│同上    │
│  │      │11日上午│鎮市廣豐│號自小貨│11日上午│梁垣昇  │        │
│  │      │7時30分 │街36巷1 │車      │9時許   │中國國際│        │
│  │      │許前某時│弄路口  │        │        │商業銀行│        │
│  │      │        │        │        │        │彰化分行│        │
│  │      │        │        │        │        │00000000│        │
│  │      │        │        │        │        │149037  │        │
├─┼───┼────┼────┼────┼────┼────┼────┤
│44│Ｄ○○│92年3月 │桃園縣楊│TL-5060 │92年3月 │100,000 │同上    │
│  │      │16日上午│梅鎮青山│號自小貨│16日上午│元（未匯│        │
│  │      │9時許前 │一街241 │車      │10時許  │）      │        │
│  │      │某時    │號前    │        │        │        │        │
├─┼───┼────┼────┼────┼────┼────┼────┤
│45│Ｎ○○│92年3月 │桃園縣中│V9-2773 │92年3月 │20,000元│同上    │
│  │      │21日上午│壢市龍岡│號自小貨│21日下午│王文發  │        │
│  │      │8時許前 │路三段12│車      │9時許   │華南銀行│        │
│  │      │某時    │4巷口   │        │        │高雄大順│        │
│  │      │        │        │        │        │分行    │        │
│  │      │        │        │        │        │00000000│        │
│  │      │        │        │        │        │5135    │        │
├─┼───┼────┼────┼────┼────┼────┼────┤
│46│Ｐ○○│92年3月 │桃園縣平│5H-2085 │92年3月 │30,000元│同上    │
│  │      │21日上午│鎮市廣德│號自小貨│21日上午│（未匯）│        │
│  │      │8時許前 │街199號 │車      │10時許  │        │        │
│  │      │某時    │前      │        │        │        │        │
├─┼───┼────┼────┼────┼────┼────┼────┤
│47│午○○│92年3月 │桃園縣桃│2G-9433 │92年3月 │20,000元│同上    │
│  │      │22日晚間│園市中正│號自小貨│24日上午│梁垣昇  │        │
│  │      │9時30分 │三街42號│車      │某時    │中國國際│        │
│  │      │許前某時│對面    │        │        │商業銀行│        │
│  │      │        │        │        │        │彰化分行│        │
│  │      │        │        │        │        │00000000│        │
│  │      │        │        │        │        │149037  │        │
├─┼───┼────┼────┼────┼────┼────┼────┤
│48│地○○│92年3月 │桃園縣桃│3T-6398 │92年3月 │20,000元│同上    │
│  │      │24日上午│園市桃鶯│號自小貨│24日上午│（未匯）│        │
│  │      │8時許前 │路1巷8號│車      │9時許   │        │        │
│  │      │某時    │前      │        │        │        │        │
└─┴───┴────┴────┴────┴────┴────┴────┘
附表四：
┌──┬───────┬───────┬───────────┐
│編號│扣案物及數量  │沒收物及數量  │沒收理由、法律依據    │
├──┼───────┼───────┼───────────┤
│   1│附表二編號3所 │同右          │被告Ｓ○○所有、供犯罪│
│    │示之聯邦銀行金│              │所用之物，依刑法第38條│
│    │融卡1張       │              │第1項第2款規定，沒收。│
├──┼───────┼───────┼───────────┤
│   2│附表二編號4所 │無            │                      │
│    │示之聯邦銀行金│              │                      │
│    │融卡1張       │              │                      │
├──┼───────┼───────┼───────────┤
│   3│附表二編號8所 │無            │                      │
│    │示之中國國際商│              │                      │
│    │銀金融卡1 張  │              │                      │
├──┼───────┼───────┼───────────┤
│   4│NOKIA3310行動 │同右          │被告宙○○所有、供犯罪│
│    │電話1具（內含 │              │所用之物，依刑法第38條│
│    │0000000000號  │              │第1項第2款規定，沒收。│
│    │SIM卡1張）    │              │                      │
├──┼───────┼───────┼───────────┤
│   5│附表二編號8所 │無            │                      │
│    │示之中國國際商│              │                      │
│    │銀存摺1本     │              │                      │
├──┼───────┼───────┼───────────┤
│   6│T型扳手3支    │如本院拍照所示│被告宙○○所有、供犯罪│
│    │              │T型扳手1支（照│所用之物，依刑法第38條│
│    │              │片附於本院卷95│第1項第2款規定，沒收。│
│    │              │年2月6日審判筆│                      │
│    │              │錄之後）      │                      │
├──┼───────┼───────┼───────────┤
│   7│L型扳手1支    │無            │                      │
├──┼───────┼───────┼───────────┤
│   8│六角扳手2支   │無            │                      │
├──┼───────┼───────┼───────────┤
│   9│尖嘴鉗3支     │無            │                      │
├──┼───────┼───────┼───────────┤
│  10│斜口鉗1支     │無            │                      │
├──┼───────┼───────┼───────────┤
│  11│Y字型螺絲起子 │無            │                      │
│    │起子1支       │              │                      │
├──┼───────┼───────┼───────────┤
│  12│一字型螺絲起子│無            │                      │
│    │1支           │              │                      │
├──┼───────┼───────┼───────────┤
│  13│休閒服1件     │無            │                      │
│    │              │              │                      │
├──┼───────┼───────┼───────────┤
│  14│手套4雙       │無            │                      │
├──┼───────┼───────┼───────────┤
│  15│鋼鋸1把       │無            │                      │
├──┼───────┼───────┼───────────┤
│  16│手電筒1支     │無            │                      │
└──┴───────┴───────┴───────────┘


司法院資訊處製作；財團法人民間司法改革基金會備份。
